最高法院民事判決　　　　　　九十六年度台上字第二四００號
上　訴　人　普羅強生半導體股份有限公司
法定代理人　甲○○
訴訟代理人　蔡鴻斌律師
被 上訴 人　台灣半導體股份有限公司
法定代理人　乙○○
訴訟代理人　蔡岳龍律師
上列當事人間請求給付貨款事件，上訴人對於中華民國九十六年
四月三日台灣高等法院第二審判決（九十五年度上字第一０七九
號），提起上訴，本院判決如下：
    主  文
原判決廢棄，發回台灣高等法院。
    理  由
本件上訴人主張：被上訴人自民國九十三年十二月二十三日起至
九十四年二月二十二日止，陸續向伊訂購類比積體電路產品（訂
購時間、價格、數量詳如第一審判決附表所示，下稱系爭貨物）
總價新台幣（下同）二百零八萬二千四百零一元，伊已依約交付
系爭貨物，詎被上訴人迄未依約給付貨款，爰依買賣契約，求為
命被上訴人如數給付及加付自起訴狀繕本送達翌日起算法定遲延
利息之判決。
被上訴人則以：上訴人所交付系爭貨物有品質不符之瑕疵，經伊
通知上訴人另行交付無瑕疵之物，上訴人並未交付，迭經催告仍
未履行，伊乃於九十四年九月十三日解除系爭買賣契約，伊自無
給付貨款義務；縱認上訴人主張有理由，因上訴人尚積欠伊貨款
二百六十五萬二千四百二十一元，經抵銷後，伊已無給付義務等
語，資為抗辯。
原審維持第一審所為上訴人敗訴之判決，駁回其上訴，係以：上
訴人主張被上訴人陸續訂購系爭貨物，上訴人已依約交清貨物，
被上訴人迄未付款之事實，固為被上訴人所不爭；惟上訴人所交
付之貨物品質有瑕疵，被上訴人曾通知上訴人原任總經理林童傑
另行交付無瑕疵之物，上訴人亦曾於九十四年五、六月間派林童
傑參與交涉、開會，林童傑並曾要求被上訴人提供瑕疵樣品，惟
其後並未收受瑕疵樣品等情，有被上訴人提出品質異常通知單/
品質異常回覆單、測試報告書及兩造間往來之電子郵件為證，並
經證人蕭裕達、林克奇（按二人原均任職上訴人公司，於九十四
年三月間上訴人歇業後，受僱於被上訴人公司）分別證述屬實。
而系爭貨物係類比積體電路產品，須經由裝置於各客戶使用之電
子產品後，始知悉其有無瑕疵乙節，亦經證人蕭裕達、林克奇證
述在卷；被上訴人於客戶投訴系爭貨物有瑕疵後，即於九十四年
四月二十六日委請第三人歆錡科技股份有限公司測試，並於同年
五月九日該公司完成測試報告書後，立即以電子郵件通知上訴人
，足見被上訴人已依系爭貨物之性質，檢查其受領之物，且於發
見有上訴人應負擔保責任之瑕疵時即通知上訴人，並無怠於通知
上訴人之情事。上訴人主張被上訴人未從速檢查系爭貨物及即時
通知伊瑕疵，依法視為已受領系爭貨物云云，尚非可採。被上訴
人通知上訴人另行交付無瑕疵之貨物，上訴人既未履行，則被上
訴人於九十四年九月十三日以存證信函通知上訴人解除系爭買賣
契約，即無不合。系爭買賣契約已經被上訴人合法解除，上訴人
請求被上訴人給付貨款二百零八萬二千四百零一元本息，洵屬無
據，不應准許等詞，為其判斷之基礎。
按私文書應由舉證人證其真正。但他造於其真正無爭執者，不在
此限。私文書經本人或其代理人簽名、蓋章或按指印或有法院或
公證人之認證者，推定為真正。民事訴訟法第三百五十七條、第
三百五十八條第一項分別規定甚明，此規定於文書外之物件有與
文書相同之效用者，準用之，同法第三百六十三條第一項亦有明
文。上訴人一再否認曾授權已辭職之總經理林童傑參與交涉系爭
貨物瑕疵之事宜，亦否認被上訴人所提出其員工與林童傑（英文
名字 Jason）往來電子郵件之形式真正，辯稱：瑕疵通知未到達
於伊，對伊不生效力等語（見原審卷第六六、六七頁），並提出
林童傑九十四年三月七日之離職申請書為據（見原審卷第七五頁
），衡諸被上訴人員工與林童傑電子郵件往來時間係在於九十四
年五、六月間（見第一審卷一宗第一二四至一三四頁）及上訴人
於九十四年三月底歇業等情（見原審卷第五八頁背面），似非全
然無據，原審未究明該電子郵件是否為林童傑所寄出？林童傑有
無受委任？逕憑對林童傑之電子郵件，遽認被上訴人已就系爭貨
物瑕疵通知上訴人，自嫌速斷。次按買賣之標的物有瑕疵者，買
受人固得請求解除契約，然其性質可分離者，究不能以一部之瑕
疵而解除全部契約。查被上訴人係於客戶投訴系爭貨物有瑕疵後
，委請歆錡科技股份有限公司測試，並於測試報告書完成後，以
電子郵件通知上訴人，為原審所確定之事實，惟被上訴人僅就系
爭貨物中 TS78M06CP一項產品委託測試（見第一審第二宗第一五
五、一五六頁），兩造交易之產品不下於十項（見第一審第一宗
第三六頁），原審未究明該項產品與其他產品是否可分離？其他
產品是否均有瑕疵？遽認全部契約應予解除，尤嫌疏略。上訴論
旨，指摘原判決不當，求予廢棄，非無理由。
據上論結，本件上訴為有無理由。依民事訴訟法第四百七十七條
第一項、第四百七十八條第二項，判決如主文。
中　　華　　民　　國　九十六　年　　十　　月  二十五  日
                      最高法院民事第七庭
                          審判長法官  劉　福　來
                                法官  陳　國　禎
                                法官  陳　重　瑜
                                法官  吳　謀　焰
                                法官  許　正　順
      本件正本證明與原本無異
                                      書  記  官
中　　華　　民　　國　九十六　年　 十一 　月    六    日
                                                    ｍ
